# 新收入准则

提问人：2504525880 时间：2020-06-30 11:44:29
陈版：请问关于新收入准则的合同资产与合同负债科目是否含税？A公司应收账款包含一部分质保金，该质保金的收款权利取决于时间流逝以外的因素，按新收入准则应该分类至合同资产，计入合同资产的金额是否含税？预收账款需要重分类至合同负债，是否也将含税金额分过去?

回答人：chenyiwei
合同负债不含增值税是明确的；
合同资产是否含增值税，官方并未明确，但鉴于同一合同下的合同资产和合同负债应抵销后按净额列报，则一个合乎逻辑的结论应当是：既然抵销列报，则必然两者口径相同，即合同资产同样不含税。因此，对应于非无条件收款权利的增值税债权部分，建议按照预计收款时间列报为其他流动/非流动资产。

提问人：xumin_cpa 时间：2020-08-28 12:33:09
尊敬的陈老师@chenyiwei：我们现在正在承接一个IPO业务，计划申报期是19-21年，按照新收入准则的执行要求， 20 年要执行新收入准则，现在有几个疑问： 1 、如果截至 2019 年底的收入合同没有执行完毕（客户的合同比较大，分批交货涉及跨年度），在 20 年确认收入的时候执行的新准则还是继续风险报酬转移的旧收入准则呢？如果2019 年及之前确认的收入在 2020 年发生重大退回（排除收入舞弊的可能），重新确认收入时如何处理？
2 、 2020 年及之后签订的合同，需要将每一笔确认收入的合同都按照新收入准则的五步法模型重新确定收入确认的构成要素吗？是否可以按照销售业务类别区分呢？IPO实务中，就目前的情况如何处理比较合适呢？

回答人：chenyiwei
1 、 2019 年度确认收入使用原准则； 2020 、 2021 年度确认收入适用新准则。由此可能导致跨年合同在各年度分别按照适用的会计准则确认的收入之和不等于该合同价款总额。由此导致的收入、成本差异在 2020 年 1 月 1 日调整留存收益。
2 、 2020 年及之后签订的合同，需要将每一笔确认收入的合同都按照新收入准则的五步法模型重新确定收入确认的构成要素。实际操作中可以按合同类别进行分析。